# 疫情期间，生活服务业 2 月份免征增值税及附加税会计处理

提问人：aaz 时间：2021-02-22 16:47:58
请教陈版主，疫情期间，生活服务业 2 月份免征增值税及附加税，收到退税，请问收到的这笔退税是做应交税费-增值税借方负数还是做营业外收入？（我理解的该优惠政策是针对疫情特殊事件产生的，不是持续发生的，所以不应该计入其他收益）@chenyiwei

回答人：chenyiwei
参照财政部会计司于 2020 年 12 月 11 日发布的《企业会计准则实施问答》，应作为其他收益处理。